臺灣新北地方法院民事裁定
                                    110年度家事聲字第5號
異  議  人  劉凌雯  

            劉凌純  
相  對  人  劉凌華  
            劉慶南  
            劉凌悅  
上列當事人間因分割遺產強制執行事件，異議人對於中華民國11
0 年3 月18日本院民事執行處司法事務官所為109 年度司執字第
139974號裁定提出異議，本院裁定如下：
    主  文
異議駁回。
程序費用由異議人負擔。
    理  由
一、按當事人對於司法事務官處理事件所為之終局處分，得於處
    分送達後10日之不變期間內，以書狀向司法事務官提出異議
    。司法事務官認前項異議有理由時，應另為適當之處分；認
    異議為無理由者，應送請法院裁定之。法院認第1 項之異議
    為有理由時，應為適當之裁定；認異議為無理由者，應以裁
    定駁回之。前項裁定，應敘明理由，並送達於當事人，民事
    訴訟法第240 條之4 定有明文。經查，本院109 年度司執字
    第139974號分割遺產強制執行事件，經本院司法事務官於民
    國110年3月18日裁定，並分別於110 年4 月1 日、110 年4 
    月7 日送達異議人劉凌雯、劉凌純，有本院110 年3 月18日
    109年度司執字第139974號裁定及送達證書在卷可稽。異議
    人劉凌雯、劉凌純分別於110年4月1日、110年4月12日分別
    向具狀聲明異議，有前揭異議（民事陳報）狀上本院收文日
    期戳章各1 枚在卷足憑，揆諸前開說明，異議人劉凌純、劉
    凌雯均於法定期間內聲明異議，先予敘明。
二、異議意旨略以：
  ㈠異議人劉凌雯、劉凌純均主張：
    ⒈異議人劉凌雯、劉凌純就本院108 年度家繼訴字第103 號
      判決中，附表一編號8所載之「假扣押提存金債權新臺幣
      （下同）278萬」，應繼承六分之一，故異議人劉凌純、
      劉凌悅各請求相對人劉凌悅、劉慶南給付231,166元，應
      係合理合法：
      ⑴本院108 年度家繼訴字第103 號判決之附表三編號8中，
        法院判決「假扣押提存金債權278萬」，相對人劉凌悅
        自稱該金額業經全體繼承人受領均分，但若非相對人劉
        凌悅領走，法官怎會要求相對人劉凌悅提出證明，因相
        對人劉凌悅無法舉證，故本院108 年度家繼訴字第103 
        號判決才會列入此筆金額。
      ⑵本院110年3月18日109年度司執字第139974號裁定中，裁
        定書理由欄⒋⑹指出相對人劉慶南、劉凌悅於110年2 月2
        0日民事提出補充聲明異議理由（二）狀，110 年3 月5
        日相對人劉凌悅、劉慶南提出民事聲明異議狀，從相對
        人劉凌悅、劉慶南提出之資料可知，「假扣押提存金債
        權278萬」已經被亦相對人劉凌悅領走了。
      ⑶105年11月24日領取提存所內之假扣押提存金時，係因提
        存所表示繼承人太多位，若開6 張台票金額不能整除，
        會有小數點的問題，請繼承人推派一人當受票人，經大
        家協議由相對人劉凌悅為受票人。依本院105 年度取字
        第1875號卷之記載，雖載明6位繼承人均有簽名，但台
        支上受款人係相對人劉凌悅，金額是2,793,971 元（假
        扣押金278 萬+ 利息13,971元），並存入相對人劉凌悅
        之帳戶裡，發文臺灣銀行即可知相關金流。
    ⒉異議人劉凌雯、劉凌純聲請對相對人劉凌華、劉凌悅、劉
      慶南強制執行案件，原本係分開辦理強制執行，但執行處
      不知原因合併為一案件，若有不足扣押之金額，執行處應
      先辦理異議人劉凌雯、劉凌純部分。
  ㈡異議人劉凌純另主張：
    ⒈本院110年3月18日109年度司執字第139974號裁定中提及相
      對人劉凌悅主張其對異議人劉凌純有20萬元債權，但相對
      人劉凌悅並無提供任何借貸證據指向劉凌純跟劉凌悅有向
      其借款，相對人劉凌華手寫文件亦難證明相對人劉凌悅有
      將「假扣押提存金債權278萬」分給相對人劉凌純，異議
      人劉凌純與相對人劉凌悅間的20萬元，係劉凌悅向劉凌純
      購買母親紀貴美遺產內繼承房子和土地部份賠償。
    ⒉異議人劉凌純於100 年11月11日向相對人劉慶南借華南銀
      行南三重帳號，係經相對人劉慶南同意，被繼承人紀貴美
      也在場，起因係被繼承人紀貴美怕異議人劉凌純被男朋友
      拐騙錢財，異議人劉凌純並未向相對人等人借款，係相對
      人劉慶南為了逼迫異議人劉凌純簽下被繼承人紀貴美遺產
      內房子和土地的部分，才凍結掛失前開華南銀行南三重帳
      號。
  ㈢聲明：異議人劉凌雯之部分：⑴假扣押債權金改為只對相對人
    劉凌悅提出強制執行，其金額為463,333 元。⑵異議人劉凌
    雯並沒跟相對人劉凌悅有債務關係，何來抵銷債權。⑶本院1
    10年3月18日109年度司執字第139974號裁定附表上，所列的
    劉凌華、劉凌悅、劉慶南各家銀行，強制執行已扣押的金額
    ，應先由劉凌雯辦理受領，其次劉凌純。⒉劉凌純之部分：⑴
    假扣押債權金改為只對相對人劉凌悅提出強制執行，其金額
    為463,333元。⑵異議人劉凌純以向法院提告劉慶南不當所得
    ，何來取消假扣押債權金。⑶本院110年3月18日109年度司執
    字第139974號裁定附表所列的劉凌華、劉凌悅、劉慶南各家
    銀行，強制執行已扣押的金額，應先由異議人劉凌純辦理受
    領，異議人劉凌雯、劉凌悅有債務關係，對債務人劉凌悅、
    劉凌華、劉慶南並無債務關係，因有債務人，劉凌華、劉凌
    悅、劉慶南提供只補部份法院擔保金和需補足相關全部的擔
    保金，順位劉凌純先受領。
三、按當事人或利害關係人，對於執行法院強制執行之命令，或
    對於執行法官、書記官、執達員實施強制執行之方法，強制
    執行時應遵守之程序，或其他侵害利益之情事，得於強制執
    行程序終結前，為聲請或聲明異議。強制執行法第12條第1
    項前段定有明文。而聲明異議之目的，在於請求撤銷或更正
    強制執行之處分或程序，而非於執行程序終結後溯及排除執
    行之效果，因此，在強制執行程序終結前，債務人固得聲明
    異議，惟強制執行程序一經終結，即不得主張撤銷強制執行
    行為。簡言之，異議人之聲明異議雖在強制執行程序終結前
    ，然本院裁定時，倘若強制執行程序已經終結者，縱為撤銷
    或更正原處分或程序之決定，亦屬無從執行，即應予以駁回
    其聲明異議。
四、本院判斷如下：
  ㈠本件異議人與相對人間請求分割遺產事件，前經本院於109年
    8 月26日以108 年度家繼訴字第103 號判決，判決主文記載
    如下：「⒈被繼承人紀貴美所遺如本院108 年度家繼訴字第1
    03 號判決附表一所示之遺產，應分割如108 年度家繼訴字
    第103 號判決附表一分割方法欄所示。⒉訴訟費用由兩造依1
    08 年度家繼訴字第103 號判決附表二之應繼分比例負擔」
    ，該案於109 年10月6 日確定，業經本院依職權調閱上開卷
    宗核閱屬實，先予敘明。
  ㈡異議人劉凌雯、劉凌純主張本院110年3月18日109年度司執字
    第139974號裁定所載「債權人劉凌雯，就其分得被繼承人紀
    貴美所遺假扣押提存金債權278萬元之六分之一，而請求債
    務人劉凌悅、劉慶南各應給付231,166元部分的強制執行聲
    請駁回」、「債權人劉凌純，就其分得被繼承人紀貴美所遺
    假扣押提存金債權278萬元之六分之一，而請求債務人劉凌
    悅、劉慶南各應給付231,166元部分的強制執行聲請駁回」
    部分，應予廢棄，並請求更行裁定就相對人劉凌雯、劉凌純
    分得被繼承人紀貴美所遺假扣押提存金債權278萬元之六分
    之一部分，相對人即債務人劉凌悅應各給付異議人劉凌雯、
    劉凌純各463,333元云云，經查：
　　⒈本院108 年度家繼訴字第103 號判決附表一編號8所載之「
      假扣押提存金債權278萬」，已於105年11月24日由繼承人
      共同簽章領取完畢，有新北地方法院提存所109年12月17
      日（102）存字第1241號函在卷可稽，則執行法院依形式
      審查，認對提存所之「假扣押提存金債權278萬」執行名
      義無從執行，並無違誤。
　　⒉至異議人劉凌雯、劉凌純主張「假扣押提存金債權278萬」
      雖由繼承人共同簽名，然實則係由相對人劉凌悅取走等情
      ，依本院108 年度家繼訴字第103 號判決之執行名義觀之
      ，並未記載該款項係由相對人劉凌悅、劉慶南等人保管或
      收執，故非對相對人劉凌悅、劉慶南之執行名義，執行法
      院自無從認定異議人劉凌雯、劉凌純得向相對人劉凌悅、
      劉慶南請求。
　　⒊至異議人劉凌雯、劉凌純與相對人劉凌悅、劉慶南等繼承
      人間於105年11月24日領取前開假扣押提存金278萬後，有
      無分配該款項、如何分配等，係屬實體法律關係，執行法
      院無從認定及審理。
　　⒋綜上，原裁定認定「債權人劉凌雯，就其分得被繼承人紀
      貴美所遺假扣押提存金債權278萬元之六分之一，而請求
      債務人劉凌悅、劉慶南各應給付231,166元部分的強制執
      行聲請駁回」、「債權人劉凌純，就其分得被繼承人紀貴
      美所遺假扣押提存金債權278萬元之六分之一，而請求債
      務人劉凌悅、劉慶南各應給付231,166元部分的強制執行
      聲請駁回」，並無違誤。
  ㈢至異議人劉凌雯、劉凌純主張：異議人劉凌雯、劉凌純聲請
    強制執行部分，原審應依序分別辦理，若有不足扣押之金額
    ，應先辦理異議人劉凌雯、劉凌純部分；異議人劉凌純並未
    向相對人劉凌悅借款20萬元，相對人劉慶南出借華南銀行南
    三重帳號，及其後為了逼迫異議人劉凌純簽下被繼承人紀貴
    美遺產內房子和土地的部分，才凍結掛失前開華南銀行南三
    重帳號云云。
　　⒈按對於已開始實施強制執行之債務人財產，他債權人再聲
      請強制執行者，已實施執行行為之效力，於為聲請時及於
      該他債權人，應合併其執行程序，並依前二條之規定辦理
      。強制執行法第33條定有明文。本院109年度司執字第139
      974號事件依法合併異議人劉凌雯、劉凌純之執行程序，
      並無違誤。
　　⒉異議人劉凌雯、劉凌純主張之如扣押金額不足額之分配，
      分配順序應由議人劉凌雯、劉凌純先受領云云，惟本院11
      0年3月18日109年度司執字第139974號裁定主文並未就受
      領順序為認定，異議人劉凌純、劉凌悅就此部分聲明異議
      ，亦無理由。
　　⒊至異議人劉凌純與相對人劉凌悅間有無抵銷債權、相對人
      劉慶南有無借用帳戶、逼迫相對人劉凌純簽署相關協議部
      分，係屬兩造間之實體爭執，執行法院不得予以認定，況
      本院110年3月18日109年度司執字第139974號裁定亦未就
      此部分為不利於異議人劉凌純之認定，故異議人劉凌純就
      此部分聲明異議，亦無理由。
  ㈣從而，本院司法事務官依異議人劉凌雯、劉凌純聲請所為之1
    10年3月18日109 年度司執字第139974號裁定，程序核無違
    誤，異議人劉凌雯、劉凌純主張原裁定不當，求予廢棄更裁
    ，為無理由，應予駁回。
五、據上論結，本件異議為無理由，依民事訴訟法第240 條之4
    第3 項後段，裁定如主文。
中　　華　　民　　國　　111 　年　　1 　　月　　17　　日

　                  家事第二庭  法　官　廣于霙　
以上正本係照原本作成。
如不服本裁定應於送達後10日內向本院提出抗告狀，並繳納抗告
費新臺幣1,000元。
中　　華　　民　　國　　111 　年　　1 　　月　　17　　日
                               書記官　李采錡